【裁判字號】    99,易,5
【裁判日期】    990212
【裁判案由】    竊盜
【裁判全文】
臺灣屏東地方法院刑事判決                 99年度易字第5號
公  訴  人  臺灣屏東地方法院檢察署檢察官
被      告  丁○○
上列被告因竊盜等案件，經檢察官提起公訴（98年度偵字第6859
、8546、8630號），被告於準備程序中就被訴事實為有罪陳述，
經本院告知簡式審判程序之旨，並聽取當事人意見後，本院合議
庭裁定由受命法官獨任依簡式審判程序審理，判決如下：
    主  文
丁○○犯如附表所示之罪，各處如附表所示之刑。應執行有期徒
刑年。
    事  實
一、丁○○前於民國95年間，因詐欺案件，經本院以95年度簡字
    第419 號判處有期徒刑4 月確定，並於96年1 月3 日執行完
    畢。詎其仍不知悔改，竟基於意圖為自己不法所有之竊盜犯
    意，分別於附表所示時間、地點，以附表所示方法遂行竊盜
    。嗣警據報循線查獲丁○○，丁○○乃於具有偵查職權機關
    尚未發覺附表編號1 、3-5 、8 、10、13、16-18 所示犯行
    前，主動向警方自首供出，進而接受本件裁判。
二、案經屏東縣政府警察局移送、屏東縣政府警察局屏東分局報
    告臺灣屏東地方法院檢察署檢察官偵查起訴。
    理  由
一、本件係依刑事訴訟法第273 條之1 第1 項行簡式審判程序，
    其證據調查依同法第273 條之2 所定原不受審判外陳述排除
    之限制；又被告對於卷內各項證據亦不爭執證據能力，復無
    事證顯示有何違法取得或類此瑕疵之情，故卷內所列各項證
    據，自均有證據能力，合先敘明。
二、上揭犯罪事實，業據被告全數自白不諱，並有附表所示人證
    、物證可資佐證，是認其自白與事實相合，堪予採信，從而
    本件罪證明確，被告犯行洵足認定，應依法論科。
三、按刑法第321 條第1 項第2 款之規定將「門扇」、「牆垣」
    、「其他安全設備」並列，所謂「門扇」應專指門戶，即分
    隔住宅或建築物內外之出入口大門而言，所謂「牆垣」係用
    土磚作成之性質者，所謂「其他安全設備」，指門扇、牆垣
    以外，依社會通常觀念足認為防盜之一切設備；是被告攀爬
    翻越欄杆繼之犯下附表編號24所示竊案（見警卷第23956 號
    第27、131 頁），自屬踰越安全設備無誤（最高法院25年上
    字第4168號、45年台上字第210 號判例意旨參照）。核被告
    所為，關於附表編號24部分，係犯刑法第321 條第1 項第2
    款之加重竊盜罪，其餘編號部分，均係犯刑法第320 條第1
    項之竊盜罪。被告所犯上開26罪間，犯意個別、行為互殊，
    應分論併罰。被告曾受如事實欄所載判刑執行等情，有前案
    紀錄表、刑案資料查註紀錄表各1 份為憑，其於徒刑執行完
    畢後，5 年內故意再犯本件有期徒刑以上之各罪，為累犯，
    均應依刑法第47條第1 項加重刑度。查員警據報得知附表編
    號2 、6 、7 、9 、11、12、14、15、19-26 所示竊案後，
    進而循線查獲被告之際，被告即主動供出偵查職權機關尚未
    知悉之附表編號1 、3-5 、8 、10、13、16-18 等犯行，此
    有屏東縣政府警察局99年1 月15日屏警刑偵竊字第09900013
    41號函覆結果可參（見本院卷第47頁），足見該等犯行於被
    告主動供出前，警方尚無具體依據得合理懷疑其涉有罪嫌，
    是前開供出犯行應合乎自首要件，考量被告勇於面對司法，
    可徵悔悟之心，該部分爰依刑法第62條前段均減輕刑度。本
    件被告所犯罪刑，同有刑度加重及減輕事由者，皆應依法先
    加後減之。
四、爰審酌被告已有賭博、軍法、詐欺、毒品等多項犯罪前科，
    素行不佳，有上開前案紀錄資料可查，但其復犯下本案數罪
    ，顯然未因屢經刑事程序、判刑執行而記取教訓；再被告時
    值年壯，非無謀生能力，竟不思以正當手段賺取所需，詎起
    意行竊為謀財之道，絲毫不知尊重他人財產法益，犯罪動機
    可議；又被告於本件總計行竊26案，竊取多數被害人財物，
    犯罪結果影響自深；惟念及被告尚知坦然面對司法、自白全
    部罪行不諱，且觀所犯數罪中共有10案係自首供出，足徵其
    悔意甚堅、犯後態度良好等一切情狀，各量處如主文所示之
    刑，併依法定應執行刑，以資懲儆。
五、至公訴意旨認被告犯下多起竊案，顯具犯罪之習慣，僅藉刑
    之執行無法徹底根絕惡行，請求併予諭知於刑之執行前令入
    勞動場所強制工作等語。惟按18歲以上之竊盜犯、贓物犯，
    有犯罪之習慣者，得於刑之執行前，令入勞動場所強制工作
    ，竊盜犯贓物犯保安處分條例第3 條第1 項定有明文。考諸
    規範目的，旨在對嚴重職業性犯罪和欠缺正確工作觀念或無
    常態工作因而犯罪者，強制其從事勞動，學習一技之長及正
    確之謀生觀念，使日後能重返社會、適應常態生活。經查，
    被告先前雖有賭博、軍法、詐欺、毒品等多項犯罪前科，然
    僅於98年間起始有竊盜案件陸續遭到查獲等情，有上開前案
    紀錄資料足稽，則公訴人於本院審理時，僅謂被告於短時間
    屢因竊案被捕等語，即認其犯罪成習，而未能提出具體積極
    事證以示被告確為慣竊積重難返，亦無證據證明被告因遊蕩
    或懶惰成習而犯罪，須強制其從事勞動、學習專長或匡正謀
    生觀念之情形（見本院99年2 月1 日審判筆錄第5 頁），是
    審酌前開量刑事由後，本院認被告本案犯行，量處如主文所
    示之刑已足收懲儆之效，無庸援引竊盜犯贓物犯保安處分條
    例宣告強制工作，末此敘明。
據上論斷，應依刑事訴訟法第273 條之1 第1 項、第299 條第1
項前段，刑法第320 條第1 項、第321 條第1 項第2 款、第47條
第1 項、第62條前段、第51條第5 款，刑法施行法第1 條之1 第
1項 、第2 項前段，判決如主文。
本案經檢察官曾士哲到庭執行職務
中    華    民    國    99    年     2    月    12    日
                  刑事第四庭    法  官  江振源
以上正本證明與原本無異
如不服本判決，應於判決送達後10日內向本院提出上訴書狀（應
附繕本），其未敘述上訴理由者，應於上訴期間屆滿後20日內補
提理由書狀於本院，上訴於臺灣高等法院高雄分院。
中    華    民    國    99    年     2    月    12    日
                                書記官  潘豐益
附錄本判決論罪科刑法條：
刑法第320條
意圖為自己或第三人不法之所有，而竊取他人之動產者，為竊盜
罪，處五年以下有期徒刑、拘役或五百元以下罰金。
意圖為自己或第三人不法之利益，而竊佔他人之不動產者，依前
項之規定處斷。
前二項之未遂犯罰之。
刑法第321條
犯竊盜罪而有左列情形之一者，處六月以上、五年以下有期徒刑
：
一、於夜間侵入住宅或有人居住之建築物、船艦或隱匿其內而犯
    之者。
二、毀越門扇、牆垣或其他安全設備而犯之者。
三、攜帶兇器而犯之者。
四、結夥三人以上而犯之者。
五、乘火災、水災或其他災害之際而犯之者。
六、在車站或埠頭而犯之者。
前項之未遂犯罰之。
附表：
┌─┬─────┬─────────┬──────┬────┐
│編│犯罪時間、│犯罪方法          │佐證被告自白│論罪科刑│
│號│地點      │                  │之證據      │        │
├─┼─────┼─────────┼──────┼────┤
│1 │98年8月11 │丁○○趁無人注意之│證人丙○○之│丁○○犯│
│  │日17時許，│隙，徒手竊取置於左│證述、證人黃│竊盜罪，│
│  │在屏東縣屏│揭工地之流動廁所內│培紋之證述、│累犯，處│
│  │東市六塊厝│鐵製水龍頭4個，得 │查獲採證照片│有期徒刑│
│  │某鐵橋附近│逞後攜往屏東縣屏東│（偵卷第6859│月。  │
│  │之工地處。│市○○路○段與武成 │號第34、78、│        │
│  │          │街口「名城資源回收│88-89、104頁│        │
│  │          │場」變賣與不知情之│）。        │        │
│  │          │業主黃培紋，並旋將│            │        │
│  │          │得款花磬。        │            │        │
├─┼─────┼─────────┼──────┼────┤
│2 │98年8月12 │丁○○趁無人注意之│證人壬○○之│丁○○犯│
│  │日9時30分 │隙，徒手竊取置於其│證述、證人楊│竊盜罪，│
│  │許，在屏東│內之銅製香爐1組， │建民之證述、│累犯，處│
│  │縣屏東市光│得逞後攜往屏東縣屏│查獲採證照片│有期徒刑│
│  │復路350巷 │東市○○路95號之資│（警卷第2395│肆月。  │
│  │11弄3號。 │源回收場變賣與不知│6 號第31、64│        │
│  │          │情之業主楊建民，並│、106-107 頁│        │
│  │          │旋將得款花磬。    │）。        │        │
├─┼─────┼─────────┼──────┼────┤
│3 │98年8月中 │丁○○趁無人注意之│證人辛○○之│丁○○犯│
│  │旬某日2時 │隙，徒手竊取置於該│證述、證人楊│竊盜罪，│
│  │許，在屏東│處之銅製香爐1個， │建民之證述、│累犯，處│
│  │縣屏東市復│得逞後攜往上開楊建│查獲採證照片│有期徒刑│
│  │興南路1段 │民資源回收場變賣，│（偵卷第6859│月。  │
│  │376巷121號│並旋將得款花磬。  │號第42、72、│        │
│  │附近。    │                  │90-91 、102 │        │
│  │          │                  │頁）。      │        │
├─┼─────┼─────────┼──────┼────┤
│4 │98年8月中 │丁○○趁無人注意之│證人卯○○之│丁○○犯│
│  │旬某日22時│隙，徒手竊取置於該│證述、證人楊│竊盜罪，│
│  │許，在屏東│處之鐵條1批，得逞 │建民之證述、│累犯，處│
│  │縣屏東市頂│後攜往上開楊建民資│查獲採證照片│有期徒刑│
│  │宅街51巷87│源回收場變賣，並旋│（偵卷第6859│月。  │
│  │之1號「劉 │將得款花磬。      │號第38、72、│        │
│  │聖媽廟」。│                  │92-93 、102 │        │
│  │          │                  │頁）。      │        │
├─┼─────┼─────────┼──────┼────┤
│5 │98年8月中 │丁○○趁無人注意之│證人地○○之│丁○○犯│
│  │旬某日1時 │隙，徒手竊取置於其│證述、證人陳│竊盜罪，│
│  │許，在屏東│內之銅製花瓶2個， │佳生之證述、│累犯，處│
│  │縣屏東市凌│得逞後攜往屏東縣屏│查獲採證照片│有期徒刑│
│  │雲路121巷8│東市林內巷49之1號 │（偵卷第6859│月。  │
│  │之1號「嘉 │「建華行資源回收場│號第45、83、│        │
│  │隆宮」。  │」變賣與不知情之業│94-95、103頁│        │
│  │          │主陳佳生，並旋將得│）。        │        │
│  │          │款花磬。          │            │        │
├─┼─────┼─────────┼──────┼────┤
│6 │98年8月中 │丁○○趁無人注意之│證人午○○之│丁○○犯│
│  │旬某日13時│隙，徒手竊取置於該│證述、證人楊│竊盜罪，│
│  │許，在屏東│處之抽水馬達1台， │建民之證述、│累犯，處│
│  │縣屏東市竹│得逞後攜往上開楊建│查獲採證照片│有期徒刑│
│  │圍巷2之10 │民資源回收場變賣，│（警卷第2395│肆月。  │
│  │號附近。  │並旋將得款花磬。  │6號第31、73 │        │
│  │          │                  │、111-112頁 │        │
│  │          │                  │）。        │        │
├─┼─────┼─────────┼──────┼────┤
│7 │98年8月19 │丁○○趁無人注意之│證人天○○之│丁○○犯│
│  │日5時許， │隙，徒手竊取置於其│證述、證人楊│竊盜罪，│
│  │在屏東縣屏│內之銅製香爐1個， │建民之證述、│累犯，處│
│  │東市○○路│得逞後攜往上開楊建│查獲採證照片│有期徒刑│
│  │牛稠溪旁之│民資源回收場變賣，│（警卷第2395│肆月。  │
│  │「福德祠」│並旋將得款花磬。  │6號第31、71 │        │
│  │。        │                  │、109-110頁 │        │
│  │          │                  │）。        │        │
├─┼─────┼─────────┼──────┼────┤
│8 │98年8月22 │丁○○趁車主鑰匙未│證人戌○○之│丁○○犯│
│  │日14時許，│拔之隙，徒手竊取停│證述、查獲採│竊盜罪，│
│  │在屏東縣屏│放該處之車牌號碼NQ│證照片（警卷│累犯，處│
│  │東市林內巷│Q-862號重型機車1部│第23956號第6│有期徒刑│
│  │41號附近。│得逞，以供己代步所│6、108頁）。│陸月。  │
│  │          │需。              │            │        │
├─┼─────┼─────────┼──────┼────┤
│9 │98年8月23 │丁○○趁無人注意之│證人寅○○○│丁○○犯│
│  │日20時許，│隙，徒手竊取置於其│之供述、證人│竊盜罪，│
│  │在屏東縣屏│內之銅製香爐1個， │楊建民之證述│累犯，處│
│  │東市○○街│得逞後攜往上開楊建│、查獲採證照│有期徒刑│
│  │24號「太子│民資源回收場變賣，│片（警卷第25│肆月。  │
│  │宮」。    │並旋將得款花磬。  │586號第10、1│        │
│  │          │                  │3、26-28頁）│        │
│  │          │                  │。          │        │
├─┼─────┼─────────┼──────┼────┤
│10│98年8月24 │丁○○趁無人注意之│證人戊○○之│丁○○犯│
│  │日6時許， │隙，徒手竊取置於其│證述、查獲採│竊盜罪，│
│  │在屏東縣屏│內之銅製香爐2個， │證照片（警卷│累犯，處│
│  │東市○○路│得逞後變賣與不詳流│第25586號第7│有期徒刑│
│  │151巷53弄2│動資源回收商，並旋│、29頁）。  │肆月。  │
│  │1號。     │將得款花磬。      │            │        │
├─┼─────┼─────────┼──────┼────┤
│11│98年8月25 │丁○○趁無人注意之│證人辰○○之│丁○○犯│
│  │日6時許， │隙，徒手竊取置於該│證述、證人楊│竊盜罪，│
│  │在屏東縣屏│處之絞肉機1台，得 │建民之證述、│累犯，處│
│  │東市○○路│逞後攜往上開楊建民│查獲採證照片│有期徒刑│
│  │西市場地下│資源回收場變賣，並│（警卷第2395│肆月。  │
│  │室肉類第14│旋將得款花磬。    │6號第31、80 │        │
│  │號攤位。  │                  │、117-118頁 │        │
│  │          │                  │）。        │        │
├─┼─────┼─────────┼──────┼────┤
│12│98年8月27 │丁○○趁無人注意之│證人未○○之│丁○○犯│
│  │日11時30分│隙，徒手竊取置於該│證述、證人楊│竊盜罪，│
│  │許，在屏東│處之抽水馬達1台、 │建民之證述、│累犯，處│
│  │縣屏東市田│鋁梯1支、銅製香爐1│查獲採證照片│有期徒刑│
│  │中巷10之5 │個，得逞後攜往上開│（警卷第2395│伍月。  │
│  │號資源回收│楊建民資源回收場變│6號第31、75 │        │
│  │場。      │賣，並旋將得款花磬│、113-114頁 │        │
│  │          │。                │）。        │        │
├─┼─────┼─────────┼──────┼────┤
│13│98年8月28 │丁○○趁車主鑰匙未│證人未○○之│丁○○犯│
│  │日10時30分│拔之隙，徒手竊取停│證述、查獲採│竊盜罪，│
│  │許，在屏東│放該處之車牌號碼YP│證照片（警卷│累犯，處│
│  │縣屏東市田│P-109號輕型機車1部│第23956號第7│有期徒刑│
│  │中巷10之5 │得逞，以供己代步所│8、115-116頁│陸月。  │
│  │號資源回收│需。              │）。        │        │
│  │場。      │                  │            │        │
├─┼─────┼─────────┼──────┼────┤
│14│98年8月29 │丁○○趁無人注意之│證人甲○○之│丁○○犯│
│  │日7時許， │隙，徒手竊取置於其│證述、證人楊│竊盜罪，│
│  │在屏東縣屏│內之銅製花瓶1對， │建民之證述、│累犯，處│
│  │東市光大三│得逞後攜往上開楊建│查獲採證照片│有期徒刑│
│  │巷71之13號│民資源回收場變賣，│（警卷第2395│肆月。  │
│  │「正安宮」│並旋將得款花磬。  │6號第31、84 │        │
│  │。        │                  │、121-122頁 │        │
│  │          │                  │）。        │        │
├─┼─────┼─────────┼──────┼────┤
│15│98年8月31 │丁○○趁無人注意之│證人癸○○之│丁○○犯│
│  │日3時許， │隙，徒手竊取置於該│證述、證人楊│竊盜罪，│
│  │在屏東縣屏│處之鋼筋與鐵條共40│建民之證述、│累犯，處│
│  │東市○○路│公斤，得逞後攜往上│查獲採證照片│有期徒刑│
│  │附近某工地│開楊建民資源回收場│（警卷第2395│肆月。  │
│  │處。      │變賣，並旋將得款花│6號第31、89 │        │
│  │          │磬。              │、125頁）。 │        │
├─┼─────┼─────────┼──────┼────┤
│16│98年8月31 │丁○○趁無人注意之│證人巳○○之│丁○○犯│
│  │日13時許，│隙，徒手竊取臺灣電│證述、查獲採│竊盜罪，│
│  │在屏東縣屏│力股份有限公司所有│證照片（警卷│累犯，處│
│  │東市○○路│裝設該處之電桿懸垂│第23956號第9│有期徒刑│
│  │加濱高幹10│礙子2 只、熔絲鏈管│2、126-128頁│月。  │
│  │4左4左1電 │1 組，得逞後攜往上│）。        │        │
│  │桿處。    │開楊建民資源回收場│            │        │
│  │          │，但因楊建民拒絕收│            │        │
│  │          │買而將之隨手丟棄。│            │        │
├─┼─────┼─────────┼──────┼────┤
│17│98年8月下 │丁○○趁無人注意之│證人乙○○之│丁○○犯│
│  │旬某日3時 │隙，徒手竊取置於其│證述、證人楊│竊盜罪，│
│  │許，在屏東│內之銅製香爐1個， │建民之證述、│累犯，處│
│  │縣屏東市凌│得逞後攜往上開楊建│查獲採證照片│有期徒刑│
│  │雲路33之2 │民資源回收場變賣，│（偵卷第6859│月。  │
│  │號附近之「│並旋將得款花磬。  │號第49、72、│        │
│  │代天府」。│                  │96-97 、102 │        │
│  │          │                  │頁）。      │        │
├─┼─────┼─────────┼──────┼────┤
│18│98年8月下 │丁○○趁無人注意之│證人己○○之│丁○○犯│
│  │旬某日2時 │隙，徒手竊取置於其│證述、證人楊│竊盜罪，│
│  │許，在屏東│內之銅製香爐1個， │建民之證述、│累犯，處│
│  │縣屏東市頂│得逞後攜往上開楊建│查獲採證照片│有期徒刑│
│  │柳路175巷 │民資源回收場變賣，│（偵卷第6859│月。  │
│  │16號旁之「│並旋將得款花磬。  │號第54、72、│        │
│  │福安宮」。│                  │98-99、102頁│        │
│  │          │                  │）。        │        │
├─┼─────┼─────────┼──────┼────┤
│19│98年8月下 │丁○○趁無人注意之│證人亥○○之│丁○○犯│
│  │旬某日間18│隙，徒手竊取置於該│證述、中央氣│竊盜罪，│
│  │時許，在屏│處之飛利浦藍色手機│象局日出日沒│累犯，處│
│  │東縣屏東市│1支，得逞後離開現 │時刻查詢結果│有期徒刑│
│  │光復路310 │場，惟旋因不慎而遺│（警卷第2395│肆月。  │
│  │巷9號 。  │失。              │6 號第69頁、│        │
│  │          │                  │本院卷第45頁│        │
│  │          │                  │）。        │        │
├─┼─────┼─────────┼──────┼────┤
│20│98年8月下 │丁○○趁無人注意之│證人申○○之│丁○○犯│
│  │旬某日3時 │隙，徒手竊取置於該│證述、證人楊│竊盜罪，│
│  │許，在屏東│處之抽水馬達1台， │建民之證述、│累犯，處│
│  │縣屏東市大│得逞後攜往上開楊建│查獲採證照片│有期徒刑│
│  │勇街4號附 │民資源回收場變賣，│（警卷第2395│肆月。  │
│  │近。      │並旋將得款花磬。  │6 號第31、82│        │
│  │          │                  │、119-120頁 │        │
│  │          │                  │）。        │        │
├─┼─────┼─────────┼──────┼────┤
│21│98年8月下 │丁○○趁無人注意之│證人庚○○之│丁○○犯│
│  │旬某日19時│隙，徒手竊取置於其│證述、證人楊│竊盜罪，│
│  │許，在屏東│內之銅製花瓶1對， │建民之證述、│累犯，處│
│  │縣屏東市凌│得逞後攜往上開楊建│查獲採證照片│有期徒刑│
│  │雲路151巷6│民資源回收場變賣，│（警卷第2395│肆月。  │
│  │1弄7號「慈│並旋將得款花磬。  │6 號第31、86│        │
│  │鷹宮」。  │                  │、123-124頁 │        │
│  │          │                  │）。        │        │
├─┼─────┼─────────┼──────┼────┤
│22│98年9月1日│丁○○趁無人注意之│證人子○○之│丁○○犯│
│  │15時許，在│隙，徒手竊取置於該│證述、證人楊│竊盜罪，│
│  │屏東縣屏東│處之深水馬達1個， │建民之證述、│累犯，處│
│  │市○○路2 │得逞後攜往上開楊建│查獲採證照片│有期徒刑│
│  │段53巷內之│民資源回收場變賣，│（警卷第2395│肆月。  │
│  │「慈鳳堂」│並旋將得款花磬。  │6 號第31、94│        │
│  │。        │                  │、129-130頁 │        │
│  │          │                  │）。        │        │
├─┼─────┼─────────┼──────┼────┤
│23│98年9月1日│丁○○趁無人注意之│證人酉○○之│丁○○犯│
│  │16時許，在│隙，徒手竊取置於其│證述、證人楊│竊盜罪，│
│  │屏東縣屏東│內之銅製香爐1個， │建民之證述、│累犯，處│
│  │市○○街45│得逞後攜往上開楊建│查獲採證照片│有期徒刑│
│  │號「慈聖宮│民資源回收場變賣，│（偵卷第6859│肆月。  │
│  │」。      │並旋將得款花磬。  │號第57_1、72│        │
│  │          │                  │、100-102頁 │        │
│  │          │                  │）。        │        │
├─┼─────┼─────────┼──────┼────┤
│24│98年9月2日│丁○○趁無人注意之│證人張讚之證│丁○○犯│
│  │2時許，在 │隙，翻越具有安全設│述、證人楊建│踰越安全│
│  │屏東縣屏東│備性質之欄杆而侵入│民之證述、查│設備竊盜│
│  │市○○路西│該處機房，徒手竊取│獲採證照片（│罪，累犯│
│  │市場內百貨│置於該處之馬達與熱│警卷第23956 │，處有期│
│  │街40號旁機│水器各1部，得逞後 │號第31、96、│徒刑柒月│
│  │房。      │攜往上開楊建民資源│131-132 頁）│。      │
│  │          │回收場變賣，並旋將│。          │        │
│  │          │得款花磬。        │            │        │
├─┼─────┼─────────┼──────┼────┤
│25│98年9月3日│丁○○趁無人注意之│證人丑○○之│丁○○犯│
│  │8時30分許 │隙，徒手竊取置於該│證述、證人楊│竊盜罪，│
│  │，在屏東縣│處之抽風機具1組， │建民之證述、│累犯，處│
│  │屏東市復興│得逞後攜往上開楊建│查獲採證照片│有期徒刑│
│  │南路1段285│民資源回收場變賣，│（警卷第2395│肆月。  │
│  │號。      │並旋將得款花磬。  │6 號第31、99│        │
│  │          │                  │、133-134頁 │        │
│  │          │                  │）。        │        │
├─┼─────┼─────────┼──────┼────┤
│26│98年9月5日│丁○○趁無人注意之│證人酉○○之│丁○○犯│
│  │11時許，在│隙，徒手竊取置於其│證述、證人楊│竊盜罪，│
│  │屏東縣屏東│內之銅製花瓶2個、 │建民之證述、│累犯，處│
│  │市○○街45│銅製茶杯3個，得逞 │查獲採證照片│有期徒刑│
│  │號「慈聖宮│後攜往上開楊建民資│（偵卷第6859│伍月。  │
│  │」。      │源回收場變賣，並旋│號第57_1、72│        │
│  │          │將得款花磬。      │、100-102頁 │        │
│  │          │                  │）。        │        │
└─┴─────┴─────────┴──────┴────┘

司法院資訊處製作；財團法人民間司法改革基金會備份。
